【裁判字號】    97,易,2909
【裁判日期】    970827
【裁判案由】    傷害
【裁判全文】
臺灣臺中地方法院刑事判決              97年度易字第2909號
公  訴  人  臺灣臺中地方法院檢察署檢察官
被      告  乙○○○
選任辯護人  劉 嘉 堯  律師
上列被告因傷害案件，經檢察官提起公訴（96年度偵字第23595
號），本院判決如下：
    主  文
乙○○○傷害人之身體，處拘役肆拾日，如易科罰金，以新臺幣
壹仟元折算壹日。
    事  實
一、乙○○○與張柏業為夫妻關係。甲○與張柏業為兄弟關係。
    甲○、張含笑、張基沛等人於民國96年7 月30日16時30分許
    ，至張柏業及乙○○○位於臺中縣神岡鄉○○村○○路245
    號住處，並在該處所經營之水果攤外，彼此間因扶養雙親一
    事發生爭執。嗣於同日16時53分39秒，甲○在水果攤處走入
    乙○○○上開住處內，詎料乙○○○竟基於傷害之犯意，於
    16時53分44秒，將甲○往屋外方向推，甲○因重心不穩倒地
    ；於16時53分45秒，乙○○○趨前與倒在地上之甲○以雙手
    相互拉扯，致使甲○受傷。甲○受傷後，於同日17時45分許
    ，至童綜合醫療社團法人童綜合醫院（下稱童綜合醫院）就
    醫診治，經診斷受有「頭部外傷併右前臂擦挫傷」等傷害後
    ，返家沐浴時，發現其陰囊受傷；於同日再前往神岡童醫院
    就醫，經診斷受有「左上肢多處擦挫傷，陰囊撕裂傷2.5 公
    分」等傷害。
二、案經甲○訴請臺灣臺中地方法院檢察署檢察官偵查起訴。
    理  由
壹、程序方面：
    被告以外之人於審判外之言詞或書面陳述，除法律有規定者
    外，不得作為證據。刑事訴訟法第159 條第1 項定有明文。
    告訴人甲○之檢察事務官詢問及檢察官訊問筆錄，均屬審判
    外之言詞陳述，查無得為證據之例外事由，復經被告乙○○
    ○之辯護人於本院審理程序表示無證據能力。依上開說明，
    無證據能力，不得採為本案之證據。
貳、實體方面：
一、訊據被告坦承於上揭時、地，因扶養長輩一事，與告訴人甲
    ○等人發生爭執等情不諱，惟否認有何傷害犯行，辯稱：甲
    ○抓住我的頭髮一直往後退，因我家屋外有斜坡，甲○未站
    穩往後倒，我也因為遭甲○拉住頭髮，我手抱著頭，跟著甲
    ○一起往地上倒，甲○拉著我的頭撞地云云（詳本院卷19頁
    ）。惟查：
  (一)被告於96年7 月30日16時30分許，在其臺中縣神岡鄉○○村
    ○○路245 號住處，與證人甲○因扶養長輩事宜發生爭執等
    情，業據被告於本院坦承不諱，核與告訴人甲○指訴情節相
    符，被告此部分自白與事實相符，堪以認定。
  (二)又證人甲○於檢察官訊問時證稱：剛開始的發生是因為被告
    先推我，後來我就跌倒在路邊等語甚詳（詳他卷(一)9 頁），
    經核與證人張基沛於檢察官訊問時證稱：被告突然把甲○推
    倒，甲○仰倒頭撞倒地上等語相符（詳偵卷(一)30頁）。又臺
    中縣神岡鄉○○村○○路245 號處所外道路，設有監視錄影
    器，雖無法拍攝到該住處內部活動，但已拍攝到屋外相關人
    等活動。而監視錄影光碟經本院勘驗完畢，製有勘驗筆錄在
    卷，詳如附表所示。根據附表編號06號所示，證人甲○係以
    後仰方式倒地，於未倒地前，畫面中可以清楚看見證人甲○
    前方無任何人出現，足見，證人甲○係遭外力所倒無誤。此
    外，依附表編號06、07號連續畫面顯示，在證人甲○倒地前
    ，前方無任何人；於證人甲○倒地後，被告馬上出現在畫面
    中，並與證人甲○面對面，2 人雙手均有接觸。足見，被告
    於證人甲○倒地後，即往前與證人甲○面對面相互拉扯，益
    證被告確實對證人甲○為積極之傷害行為甚明。至於被告於
    本院辯稱：其係遭甲○拉扯頭髮，且甲○未站穩，而與甲○
    一起倒在地上云云，顯與客觀事證不符，自非可採。
  (三)至於被告於本院辯稱：甲○第一次至童綜合醫院診斷時，陰
    囊未受傷，第二次至神岡童醫院陰囊就受傷，可見甲○陰囊
    受傷非於96年7 月30日造成云云。然查，證人甲○於96年7
    月30日17時45分許，在童綜合醫院就醫診治，經診斷受有「
    頭部外傷併右前臂擦挫傷」之傷害；於同日亦在神岡童醫院
    就醫，經診斷認受有「左上肢多處擦挫傷，陰囊撕裂傷2.5
    公分」等傷害，有童綜合醫院診斷證明書及神岡童醫院診斷
    證明書在卷可稽。而證人甲○於該日16時53分許，在臺中縣
    神岡鄉○○村○○路245 號前受傷，於該日17時45分至臺中
    縣梧棲鎮○○路○段699 號童綜合醫院就醫診治，於時間上
    應屬相當，可認證人甲○確因被告上開傷害行為，而受有「
    頭部外傷併右前臂擦挫傷」之傷害。至於神岡童醫院診斷之
    「左上肢多處擦挫傷，陰囊撕裂傷2.5 公分」部分，診斷證
    明書上記載之日期固為96年8 月4 日，但於應診（檢查）日
    期欄部分則記載「96年7 月30日」，醫師囑言欄亦記載「患
    者因上述於7 月30日來本院求治，行傷口縫合手術5 針，至
    8 月4 日門診求治共3 次」。是證人甲○於96年7 月30日除
    前往童綜合醫院外，尚至神岡童醫院就醫，並經診斷受有上
    開傷害。被告上開所辯，應屬個人臆測之詞，不足採信。
  (四)綜上，本件事證明確，被告犯行，堪以認定。
二、核被告所為，係犯刑法第277 條第1 項之傷害罪。爰審酌被
    告對於扶養公婆一事，與證人甲○發生爭執，本應平心靜氣
    ，化解彼此歧見，竟出手推倒證人甲○，且於證人甲○倒地
    後，旋趨往與證人甲○拉扯，致使證人甲○受有上開傷害，
    及證人甲○所受傷害，均為擦挫傷及撕裂傷，暨犯後否認犯
    行等一切情狀，量處如主文所示之刑，併宣示如易科罰金之
    折算標準。
據上論斷，應依刑事訴訟法第284 條之1 、第299 條第1 項前段
，刑法第277 條第1 項、第41條第1 項前段，刑法施行法第1 條
之1 ，判決如主文。
本案經檢察官丙○○到庭執行職務
中    華    民    國    97    年    8     月    27    日
                  刑事第十六庭  法  官  柯志民
上正本證明與原本無異。
如不服本判決，應於收受送達後10日內向本院提出上訴書狀（應
敘述具體理由並附繕本）。
上訴書狀如未敘述理由，應於上訴期間屆滿後20日內補提理由書
於本院。
                                書記官  賴亮蓉
中    華    民    國    97    年    8     月    27    日
附表：勘驗筆錄
┌──┬─────┬─────────────────┐
│編號│ 光碟時間 │         內             容        │
├──┼─────┼─────────────────┤
│ 01 │16：53：39│告訴人甲○自白色自小客車右方，往照│
│    │          │片右下角方向，往右走去。          │
├──┼─────┼─────────────────┤
│ 02 │16：53：40│告訴人甲○向右走去，消失在畫面中。│
├──┼─────┼─────────────────┤
│ 03 │16：53：41│告訴人甲○並未出現在畫面中。      │
├──┼─────┼─────────────────┤
│ 04 │16：53：42│告訴人甲○並未出現在畫面中。      │
├──┼─────┼─────────────────┤
│ 05 │16：53：43│告訴人甲○並未出現在畫面中。      │
├──┼─────┼─────────────────┤
│ 06 │16：53：44│告訴人甲○突然從畫面右方出現，且身│
│    │          │體往後傾斜，在此時畫面中，告訴人張│
│    │          │厚前方並沒有任何人出現。          │
├──┼─────┼─────────────────┤
│ 07 │16：53：45│從44秒至45秒的連續畫面觀看，告訴人│
│    │          │甲○身體向後傾斜，到倒地為止，顯示│
│    │          │告訴人甲○之身體往後不自然倒地。而│
│    │          │告訴人甲○於44秒倒地前之畫面顯示，│
│    │          │前方沒有任何人，但在45秒完全倒在地│
│    │          │上時，被告的身體馬上出現在畫面中，│
│    │          │且上半身與告訴人甲○是呈現面對面情│
│    │          │況，雙手與告訴人甲○之身體及雙手有│
│    │          │接觸。                            │
├──┼─────┼─────────────────┤
│ 08 │16：53：46│46秒以後畫面，均出現多人拉扯，畫面│
│    │          │中已無法明確區分被告及告訴人甲○之│
│    │          │動作。                            │
└──┴─────┴─────────────────┘
論罪之法條全文：
刑法第277條
傷害人之身體或健康者，處三年以下有期徒刑、拘役或一千元以
下罰金。
犯前項之罪因而致人於死者，處無期徒刑或七年以上有期徒刑；
致重傷者，處三年以上十年以下有期徒刑。


司法院資訊處製作；財團法人民間司法改革基金會備份。
